【裁判字號】    99,易,84
【裁判日期】    990315
【裁判案由】    竊盜
【裁判全文】
臺灣屏東地方法院刑事判決                99年度易字第84號
公  訴  人  臺灣屏東地方法院檢察署檢察官
被      告  辛○○
            庚○○
上列被告因竊盜案件，經檢察官提起公訴（98年度偵字第5604、
6334、6740號），被告於準備程序中就被訴事實為有罪之陳述，
本院改依簡式審判程序審理，判決如下：
    主  文
辛○○犯如附表編號1 至5 所示之罪，各處如附表編號1 至5 所
示之刑。應執行有期徒刑壹年貳月。T 型扳手及鑰匙各壹支均沒
收。
庚○○犯如附表編號1 至3 所示之罪，各處如附表編號1 至3 所
示之刑。應執行有期徒刑拾月。T 型扳手及鑰匙各壹支均沒收。
    事  實
一、辛○○前因竊盜、煙毒、麻醉藥品管理條例案件，分別經法
    院判處有期徒刑1 年、3 年5 月、5 月確定，經減刑後於民
    國96年10月14日執行完畢。庚○○曾因詐欺、搶奪、施用毒
    品、竊盜案件，分別經法院判處有期徒刑5 月、7 月、8 月
    、1 年、5 月確定，經減刑後於96年7 月16日執行完畢。詎
    其2 人猶不知悔改，意圖為自己不法之所有，本於竊盜意思
    之犯意聯絡或由辛○○單獨行竊，而持其等所有客觀上足對
    人之生命、身體造成危害可供兇器使用之T 型扳手，或持自
    備鑰匙或徒手，於如附表編號1 至5 所示時間、地點，竊取
    如附表編號1 至5 所示財物。嗣於98年7 月24日為警循線查
    獲，始知上情。
二、案經屏東縣政府警察局東港、潮州分局報請臺灣屏東地方法
    院檢察署檢察官偵查起訴。
    理  由
一、本件被告2 人所犯係死刑、無期徒刑、最輕本刑為3 年以上
    有期徒刑以外之罪，其於本院準備程序中就被訴事實為有罪
    之陳述，經告知被告簡式審判程序之旨，並聽取公訴人、被
    告之意見後，由本院依刑事訴訟法第273 條之1 第1 項之規
    定，改依簡式審判程序審理，先予敘明。
二、上開事實，業據被告2 人於本院審理時坦承不諱，核與證人
    即被害人甲○○○、乙○○、戊○○、己○○、丙○○及證
    人蔡國璋、劉惠琴、丁○○於警詢或偵訊證述情節大致相符
    。此外，復有扣押筆錄、扣押物品目錄表、贓物認領保管單
    、查獲照片、監視錄影照片等資料附卷可稽，足見被告2 人
    確有於附表所示時、地為竊盜行為，本件事證明確，被告2
    人犯行洵堪認定。
三、查T 型扳手為金屬製成，至為堅硬，如持以行兇，自足以造
    成人之生命、身體之危害，應屬兇器無誤。核被告2 人如附
    表編號1 、2 所為，均係犯刑法第321 條第1 項第3 款之攜
    帶兇器竊盜罪。被告2 人附表編號3 所為，係犯刑法第320
    條第1 項之普通竊盜罪。被告辛○○如附表編號4 、5 所為
    ，均係犯刑法第320 條第1 項之普通竊盜罪。原起訴書認附
    表編號3 、5 為攜帶兇器之加重竊盜行為，然此部分業據被
    告辛○○否認，亦無扳手等兇器扣案可證，並經蒞庭檢察官
    當庭更正為普通竊盜（本院卷第50頁），是本院無庸再予變
    更法條，附此敘明。被告2 人就如附表編號1 至3 之犯行，
    有犯意聯絡及行為分擔，均為共同正犯。其等所犯上述各罪
    ，犯意各別，行為互異，應予分別論罪，合併處罰。被告2
    人有上開前科及執行紀錄，有臺灣高等法院被告前案紀錄表
    各1 份在卷可按，其等於5 年內故意再犯如附表所示之罪，
    均為累犯，應依法加重其刑。爰審酌被告2 人之素行，年輕
    力壯，不思以己力謀取財物，多次竊取他人財物，造成被害
    人所受損害，惟念其等犯後坦承犯罪，財物均由被害人領回
    ，兼衡其等教育程度，家庭經濟狀況，竊得財物之價值，及
    其等犯罪之動機、目的、手段等一切情狀，分別量處如附表
    所示之刑，並定其等應執行之刑。T 型扳手及鑰匙各1 支雖
    未扣案，然無證據證明業已滅失，且均為被告2 人所有供犯
    本件犯罪之用，均應依刑法第38條第1 項第2 款之規定，宣
    告沒收。
據上論斷，應依刑事訴訟法第299 條第1 項前段、第273 條之1
，刑法第28條、第320 條第1 項、第321 條第1 項第3 款、第47
條第1 項、第51條第5 款、第38條第1 項第2 款，刑法施行法第
1 條之1 ，判決如主文。
本案經檢察官李秀玲到庭執行職務。
中    華    民    國    99    年    3    月    15     日
                  刑事第二庭    法  官  翁世容
以上正本證明與原本無異。
如不服本判決應於收受本判決送達後10日內向本院提出上訴書狀
，其未敘述上訴理由者，並得於提起上訴後10日內向本院補提理
由書狀（均須按他造當事人之人數附繕本）「切勿逕送上級法院
」
中    華    民    國    99    年    3    月    15    日
                                書記官  張孝妃
附錄本判決論罪科刑法條全文
刑法第320 條第1 項：
意圖為自己或第三人不法之所有，而竊取他人之動產者，為竊盜
罪，處5 年以下有期徒刑、拘役或5 百元以下罰金。
刑法第321 條第1 項第3 款：
犯竊盜罪而有左列情形之一者，處6 月以上、5 年以下有期徒刑
：
三、攜帶兇器而犯之者。
 附   表
┌─┬─┬────┬──────┬───────────┬───────┐
│編│被│        │            │                      │              │
│  │害│犯罪時間│犯罪地點    │犯罪行為              │主文          │
│號│人│        │            │                      │              │
├─┼─┼────┼──────┼───────────┼───────┤
│1 │張│98年6 月│高雄縣大寮鄉│辛○○、庚○○共同攜帶│辛○○、庚○○│
│  │簡│3 日凌晨│義仁村鳳林一│客觀上足以對人之生命、│共同攜帶兇器竊│
│  │進│3 時許  │路7 之1 號前│身體造成危害可供兇器使│盜，均累犯，各│
│  │賢│        │            │用之T 型扳手1 支，推由│處有期徒刑捌月│
│  │  │        │            │辛○○持該扳手竊取價值│。T 型扳手壹支│
│  │  │        │            │3萬元之車牌號碼XA-2720│沒收。        │
│  │  │        │            │號自用小客車，庚○○則│              │
│  │  │        │            │在旁把風，得手後該車供│              │
│  │  │        │            │辛○○代步使用。      │              │
│  │  │        │            │（車輛被害人領回）    │              │
├─┼─┼────┼──────┼───────────┼───────┤
│2 │陳│98年6 月│屏東縣東港鎮│辛○○、庚○○共同持上│辛○○、庚○○│
│  │甲│6 日15時│沿海路327 號│開客觀上足對人之生命、│共同攜帶兇器竊│
│  │演│許（起訴│前          │身體造成危害可供兇器使│盜，均累犯，各│
│  │  │書誤載為│            │用之T 型扳手1 支，推由│處有期徒刑柒月│
│  │  │4日）   │            │辛○○竊取乙○○管領使│。T 型扳手壹支│
│  │  │        │            │用之YE-2889 號自用小客│沒收。        │
│  │  │        │            │車車牌2 面，庚○○則在│              │
│  │  │        │            │旁把風，得手後將該車牌│              │
│  │  │        │            │懸掛於前開竊得車輛使用│              │
│  │  │        │            │。                    │              │
│  │  │        │            │（車牌被害人領回）    │              │
├─┼─┼────┼──────┼───────────┼───────┤
│3 │楊│98年6 月│屏東縣崁頂鄉│辛○○、庚○○共同持自│辛○○、庚○○│
│  │琇│24日凌晨│園寮村南州路│備鑰匙1 支，推由辛○○│共同竊盜，均累│
│  │珍│1時 許  │123 號前    │持該鑰匙竊取戊○○管領│犯，各處有期徒│
│  │  │        │            │使用價值2 萬元之車牌號│刑肆月。鑰匙壹│
│  │  │        │            │碼VO-8556 號自用小客車│支沒收。      │
│  │  │        │            │，庚○○則在旁把風，得│              │
│  │  │        │            │手後該車供辛○○代步使│              │
│  │  │        │            │用。                  │              │
│  │  │        │            │（車輛被害人領回）    │              │
├─┼─┼────┼──────┼───────────┼───────┤
│4 │蔡│98年6 月│屏東縣林邊鄉│辛○○徒手竊取己○○所│辛○○竊盜，累│
│  │勝│27日15時│水利村豐作路│有三菱牌汽車鋁製輪框4 │犯，處有期徒刑│
│  │文│許      │34之2 號汽車│個，得手後出售予不詳之│月。        │
│  │  │        │維修廠車庫旁│人，嗣因己○○得知上情│              │
│  │  │        │            │，乃通知辛○○返還，鄭│              │
│  │  │        │            │聰義即買回上開輪框返還│              │
│  │  │        │            │己○○。              │              │
├─┼─┼────┼──────┼───────────┼───────┤
│5 │陳│98年6 月│屏東縣南州鄉│辛○○持自備鑰匙1 支，│辛○○竊盜，累│
│  │祈│30日凌晨│萬華村萬華路│竊取丙○○管領使用價值│犯，處有期徒刑│
│  │昌│3 時許  │4巷6號前    │10萬元車牌號碼P4-3345 │伍月。鑰匙壹支│
│  │  │        │            │號之自用小客車，得手後│沒收。        │
│  │  │        │            │供其代步使用。        │              │
│  │  │        │            │（車輛被害人領回）    │              │
└─┴─┴────┴──────┴───────────┴───────┘

司法院資訊處製作；財團法人民間司法改革基金會備份。
